臺灣臺南地方法院民事裁定
110年度聲字第51號
聲  請  人  黃國峯  
上列聲請人因本院110年度訴字第265號分割共有物事件，聲請法
官迴避，本院裁定如下：
    主  文
聲請駁回。
聲請程序費用由聲請人負擔。
    理  由
一、聲請意旨略以：本院110年度訴字第265號分割共有物事件承
    辦法官羅郁棣對上開事件下主導棋，誘導審判，立場偏頗，
    全場辦論庭皆由法官一人佔據整個發言空間，有違法官客觀
    聽訟立場；法官並當庭羞辱聲請人，指責聲請人不夠專業，
    聲稱要聲請人向被告律師請教專業術語，這是違反律師倫理
    的行徑，輕蔑的舉動令聲請人渾身不愉快，不尊重聲請人的
    訴訟權；聲請人建築特考及格，35年間皆從事建築、地政工
    作，卻遭如此羞辱，足認法官執行職務有偏頗之虞，違反法
    官倫理規範第3條規定，爰依民事訴訟法第33條第1項第2款
    規定，聲請法官迴避。
二、按民事事件，當事人得聲請法官迴避者，以法官有民事訴訟
    法第32條所定之情形而不自行迴避，或法官有該條所定以外
    之情形，足認其執行職務有偏頗之虞者為要件，民事訴訟法
    第33條第1項規定甚明。而民事訴訟法第33條第1項第2款規
    定法官有應自行迴避而不自行迴避以外之情形，足認其執行
    職務有偏頗之虞，據而聲請法官迴避者，應以法官對於訴訟
    標的有特別利害關係，或與當事人之一造有密切之交誼或嫌
    怨，或基於其他情形客觀上足疑其為不公平之審判者為其原
    因事實（最高法院69年台抗字第457號裁定意旨參照）。若
    僅憑當事人之主觀臆測，或不滿法官進行訴訟遲緩，或認法
    官就其聲明之證據不為調查、鑑定或指揮訴訟欠當，則不得
    謂其有偏頗之虞（最高法院90年度台抗字第39號裁定意旨參
    照）。又關於上述迴避原因，依民事訴訟法第34條第2項、
    第284條之規定，應提出能即時調查之證據以釋明之。
三、經查，聲請人聲請本院110度訴字第265號承審法官迴避之前
    開事由，無非係其個人主觀上認承審法官之指揮訴訟欠當，
    而認法官執行職務有偏頗之虞，惟依前段之說明，聲請人之
    主張實尚不足以認本案承審法官對於訴訟標的有特別利害關
    係，或與聲請人因此存有嫌怨，或在客觀上足疑法官將為不
    公平之審判。此外，聲請人亦未提出其他即時可供調查之證
    據，釋明聲請人有何得對本案承審法官聲請迴避之理由，從
    而，聲請人聲請承審法官迴避，為無理由，應予駁回。
四、依民事訴訟法第95條、第78條，裁定如主文。
中　　華　　民　　國　　110 　年　　3 　　月　　24　　日
                  民事第二庭  審判長法  官  林福來
　　　　　　　　　　　　　　　      法  官  王獻楠
　　　　　　　　　　　　　　　　　  法  官  張玉萱 　　
以上正本係照原本作成。
如對本裁定抗告，須於裁定送達後10日內向本院提出抗告狀，並
繳納抗告費新臺幣1,000元。
中　　華　　民　　國　　110 　年　　3 　　月　　24　　日
                              書記官  鄭伊汝